【裁判字號】    96,易,405
【裁判日期】    970501
【裁判案由】    政府採購法
【裁判全文】
臺灣雲林地方法院刑事判決               96年度易字第405號
公  訴  人  臺灣雲林地方法院檢察署檢察官
被      告  丙○○
選任辯護人  林德昇律師
上列被告因違反政府採購法案件，經檢察官提起公訴（96年度偵
字第1422號），本院判決如下：
    主  文
丙○○共同意圖影響採購結果，容許他人借用本人名義及證件參
加投標，處有期徒刑月，如易科罰金，以銀元佰元即新台幣
玖佰元折算壹日，減為有期徒刑壹月又拾伍日，如易科罰金，以
銀元佰元即新台幣玖佰元折算壹日，緩刑貳年。
    事  實
一、丙○○係嘉鋒通信行（起訴書誤載為：通訊行）實際負責人
    ；甲○○（另經檢察官為緩起訴處分）係崴豐實業社實際負
    責人；戴金福（另經檢察官為緩起訴處分）係信碁自動控制
    企業社（下稱信碁企業社）負責人。緣雲林縣元長鄉公所於
    民國93年10月中旬公告辦理「元長鄉潭西社區守望相助設備
    工程」（下簡稱「元長潭西設備工程」）採購案（發包金額
    為新台幣（下同）130,000 元）公開招標，甲○○為使崴豐
    企業社得以順利得標，竟請託丙○○、戴金福分別將其等商
    號之名義及證件提供予其，供其參加投標。丙○○、戴金福
    同意甲○○之請託後，甲○○、戴金福、丙○○遂共同基於
    意圖影響決標價格此一採購結果之犯意聯絡，先由甲○○自
    行前往元長鄉公所購買標函3 份，復由丙○○、戴金福分別
    在標函內所附之空白標單及其他投標文件上蓋用嘉鋒通信行
    及信碁企業社之印章後，將蓋印完成之標單、其他投標文件
    及其等商號之營利事業登記證、公會會員證、稅額申報書等
    證件交與甲○○。甲○○取得嘉鋒通信行、信碁企業社之標
    單、其他投標文件及證件後，即分別以崴豐企業社、嘉鋒通
    信行、信碁企業社之名義製作標單各1 紙，並前往台灣郵政
    股份有限公司虎尾郵局申購匯票3 張作為押標金，將匯票與
    標單、其他投標文件及證件放入標函後，投遞至雲林縣元長
    鄉公所完成上開「元長潭西設備工程」之投標程序。嗣於93
    年10月22日上午10時許，雲林縣元長鄉公所於上開「元長潭
    西設備工程」投標案開標時發現上開參與競標廠商之3 張標
    單封上的字跡雷同，且押標金匯票均為虎尾郵局郵政匯票等
    情，乃宣布保留不予決標。
二、案經雲林縣調查站移送臺灣雲林地方法院檢察署檢察官偵查
    後提起公訴。
    理    由
壹、程序事項（證據能力之認定）
一、按被告以外之人於檢察事務官、司法警察官或司法警察調查
    中所為陳述，與審判中不符時，其先前之陳述具有較可信之
    特別情況，且為證明犯罪事實存否所必要者，得為證據，刑
    事訴訟法第159 條之2 定有明文。本件被告丙○○爭執證人
    甲○○、戊○○於法務部調查局雲林縣調查站所為陳述之證
    據能力，而證人甲○○、戊○○等2 人於本院審理中經傳喚
    到庭作證，其等於本院審理時之證述，均與警詢時陳述之內
    容大致相符，故其等之警詢陳述自不符合前揭規定所定例外
    有證據能力之要件，應無證據能力。
二、按被告以外之人於偵查中向檢察官所為陳述，除顯有不可信
    之情況者外，得為證據，刑事訴訟法第159 條之1第2 項亦
    定有明文。偵查中對被告以外之人所為之偵查筆錄，性質上
    屬傳聞證據，惟現階段刑事訴訟法規定檢察官代表國家偵查
    犯罪、實施公訴，依法其有訊問被告、證人及鑑定人之權，
    證人、鑑定人並須具結。而實務運作時，檢察官偵查中向被
    告以外之人所取得之陳述，原則上均能遵守法律規定，不致
    違法取供，其可信度極高。職是，被告以外之人前於偵查中
    已具結而為證述，除反對該項供述得具有證據能力之一方已
    釋明「顯有不可信之情況」之理由外，不宜遽指該證人於偵
    查中之陳述不具證據能力。本件被告爭執證人戊○○於96年
    3 月29日在檢察官偵訊中所為陳述之證據能力，惟並未釋明
    證人戊○○此次證述有「顯有不可信之情況」，則依前揭說
    明，應認證人戊○○此次於檢察官偵訊中所為陳述具有證據
    能力。
三、按證人、鑑定人依法應具結而未具結者，其證言或鑑定意見
    ，不得做為證據，刑事訴訟法第158 條之3 定有明文。本件
    被告爭執證人甲○○於96年3 月29日檢察官偵訊時陳述之證
    據能力。查本件證人甲○○於當日在檢察官偵訊中所為之證
    述，並未具結，亦查無依法不得令其具結之情形，故其該次
    證述，依法應無證據能力。
四、被告以外之人於審判外之陳述雖不符刑事訴訟法第159 條之
    1 至之4 等4 條之規定，而經當事人於審判程序同意作為證
    據，法院審酌該言詞陳述或書面陳述作成時之情況，認為適
    當者，亦得為證據，刑事訴訟法第159 條之5 第1 項定有明
    文。其立法意旨在於傳聞證據未經當事人之反對詰問予以核
    實，原則上先予排除。惟若當事人已放棄反對詰問權，於審
    判程序中表明同意該等傳聞證據可作為證據，基於尊重當事
    人對傳聞證據之處分權，及證據資料愈豐富，愈有助於真實
    發見之理念，且強化言詞辯論主義，使訴訟程序得以順暢進
    行，上開傳聞證據亦均具有證據能力。經查，被告及檢察官
    就本院所引用卷內其餘被告以外之人於審判外之陳述，於審
    判程序均同意作為證據，且本院審酌前開證據資料作成時之
    情況，均無不法之情事，且與待證事實具有關聯性，認為適
    宜作為本案之證據，故均有證據能力。
貳、實體事項
一、訊之被告丙○○固坦承認識證人甲○○及戊○○，惟矢口否
    認上揭犯行，辯稱：伊並未答應甲○○用嘉鋒通信行之名義
    投標，係甲○○自行冒用嘉鋒通信行名義，並偽造或盜用嘉
    鋒通信行及我本人的印章及證件參與投標等語，辯護人則為
    被告辯護稱：依證人甲○○於審理時之證述，可見他與被告
    丙○○並沒有業務上往來及連繫，又與被告丙○○不熟，則
    證人甲○○怎麼會要與被告丙○○與其一同圍標。且證人戊○○雖證稱：是被告丙○○將嘉鋒通信行標封內的標單及其
    他投標文件拿出來，並將嘉鋒通信行的大、小章蓋於其上，
    再裝回信封袋，但是這個標案，除了需在標單及其他投標文
    件上蓋用嘉鋒通信行的大、小章外，還要在標封封緘及蓋章
    ，，故本件嘉鋒通信行的投標證件即營利事業登記證、報稅
    資料及公會會員證，應該都是證人甲○○自己製作並附於嘉
    峰通信行的標封內的。又戊○○之妻謝藝雅係被告丙○○之
    記帳人員，所以若是因稅務而有要用到嘉鋒通信行的大、小
    章時，被告丙○○就會將章交給戊○○或是謝藝雅，所以才
    會有彌封上之章。況倘被告丙○○有共同圍標，於該標案廢
    標後，被告丙○○應會再將嘉鋒通信行的大、小章交由證人
    甲○○，讓甲○○將押標金領回，並不需要甲○○自己去盜
    刻嘉鋒通信行的大、小章，並蓋用於工程押標金退還清冊、
    押標金退還申請單以將押標金領回等語。
二、經查：
  (一)依雲林縣元長鄉公所93年10月22日評選/ 開標/ 議價/ 決標
    / 流標/ 廢標紀錄及所附簽呈已載明「主旨：關於本所九十
    三年十月二十二日辦理之『元長鄉潭西社區守望相助設備工
    程』採購案，疑涉有政府採購法第48條『有足以影響採購公
    正之違法或不當行為者』，為維護本所採購公正性，擬奉鈞
    長核示後，重新再辦理公開招標，當否，請核示。說明：一
    、本件採購案於開標當時有三家廠商投標，分別為崴豐實業
    社（位於虎尾鎮）、信碁自動控制企業社（位於斗六市）、
    嘉鋒通信行（位於嘉義市），惟本案有二項異常之處，資臚
    列如下（一）押標金皆出自虎尾郵政匯票：三家廠商之押標
    金皆出自虎尾圓環郵政匯票，號碼分別為00000000000 、00
    000000000 、00000000000 ，雖押標金無有連號情形，但皆
    出自虎尾郵局，是否僅為巧合，實不無可議之處？（二）廠
    商標單封之字跡疑雷同：三家廠商於標單封上之字跡疑似雷
    同，疑出自同一廠商，…」（元長鄉潭西社區守望相助設備
    卷第10頁背面至第11頁背面）。
  (二)證人甲○○於本院審理時證稱：我有向被告丙○○及戴金福
    等借用他們公司的牌照投標「元長潭西設備工程」。關於向
    被告丙○○借牌部分，我是先跟被告丙○○聯絡，我跟他說
    我要投標，麻煩他幫我蓋個章，意思就是要借用他的牌照，
    被告丙○○同意後，我就請戊○○幫我拿標單及其他文件過
    去請被告丙○○蓋用其公司的大、小章。審判長提示之嘉鋒
    通訊行標單、工程投標廠商印模單、元長鄉潭西社區守望相
    助設備估價書、投標廠商聲明書、切結書、工程押標金退還
    清冊、退還押標金申請單等文件，除工程押標金退還清冊及
    退還押標金申請單「存款行庫欄」上的一組嘉峰通信行大、
    小章是我自己刻的印章所蓋的以外，其他文件上的嘉鋒通訊
    行大、小章，據證人戊○○跟我說，都是戊○○拿去給被告
    丙○○蓋章時，被告丙○○親自蓋印的。至於本件嘉鋒通信
    行的報稅資料及雲林商業同業公會之會員證等證件，都是戊○○拿標單給被告丙○○蓋章時，順便跟被告丙○○拿的。
    投標當天我自己到雲林縣元長鄉公所投標，後來因為本件工
    程廢標，所以我就自己刻嘉鋒通信行的大、小章去將押標金
    拿回來等語（本院審判筆錄第2 頁至第9 頁）。
  (三)證人戊○○則於本院審理時證稱：我與被告丙○○及證人甲○○都認識好幾年了。93年10月時證人甲○○叫我拿一個信
    封袋過去給被告丙○○，他沒跟我說要做什麼，說只要我拿
    東西過去，被告丙○○就知道了，意思就是證人甲○○已經
    跟被告丙○○談好了。我把東西拿給被告丙○○，他也沒有
    說什麼，就在他的櫃檯蓋章，然後放回信封袋，他並沒有將
    嘉鋒通信行的大、小章一併交給我或是放進信封袋內交給甲○○。被告丙○○蓋好章後我就把他蓋好的東西帶回家了，
    隔天再將那個信封袋交給甲○○。至於我在調查站受詢問時
    是否有說被告丙○○在標單蓋印後，隨即將其公司登記之稅
    務資料放在信封內，因為事情經過那麼久了，我已經忘記了
    ，不過當時在調查站陳述時我的記憶應該比現在清楚等語（
    本院審判筆錄第10頁至第15頁）。
  (四)另案被告戴金福於96年2 月7 日在法務部調查局雲林縣調查
    站時陳稱：「甲○○於93年10月間，拿著『元長鄉潭西社區
    守望相助設備』空白標函給我，要我提供信碁企業社的營利
    事業登記證等投標資料，且在空白標單上蓋章，由他製作標
    單後投標。」「我知道借牌給他人投標是違法的，認為公務
    機關辦理採購，多少都有借牌、圍標等情，但礙於人情壓力
    ，且本案採購金額不高，應該沒有關係，所以才將證件借給
    甲○○。」等語（偵卷第8 頁）。
  (五)由證人甲○○上開證詞，其已自承有與被告丙○○及證人戴
    金福共同為本件犯行，並盜刻嘉峰通信行大、小章，蓋印於
    該通信行之工程押標金退還清冊及退還押標金申請單「存款
    行庫欄」上，而為部分對自己不利之證述。如證人甲○○欲
    脫免自己之刑事責任，大可全然否認其有盜刻嘉峰通信行之
    大、小章，並偽稱本件所有嘉鋒通信行投標文件上之印文均
    為被告丙○○親自蓋印。且證人戊○○、戴金福等之證述情
    節又與證人甲○○之上開證述相符，故其等之陳、證述均甚
    為可信，足以採為認定被告犯罪事實之證據。
  (六)被告丙○○及其辯護人雖以前詞置辯，惟查：
  1.依證人甲○○、戊○○於本院審理時之證述，已否認其等2
    人及謝藝雅（證人戊○○之妻）有偽造或盜用嘉鋒通信行之
    大、小章，並蓋用於嘉峰通信行標單、工程投標廠商印模單
    、元長鄉潭西社區守望相助設備估價書、投標廠商聲明書、
    切結書、工程押標金退還清冊、退還押標金申請單等文件（
    除工程押標金退還清冊及退還押標金申請單「存款行庫欄」
    上的一組嘉峰通信行大、小章外）之行為。而被告丙○○亦
    不否認上開投標文件上之印文確實是以嘉鋒通信行之真正大
    、小章所蓋印（本院卷第69頁反面至第70頁）。
  2.證人戊○○既證稱其與被告丙○○及證人甲○○均已認識很
    久，且其妻即謝藝雅又為被告丙○○之同學等情（本院審判
    筆錄第11頁）。則被告丙○○在受證人甲○○請託，又由證
    人戊○○居中幫忙之情況下，應會礙於人情壓力，而同意借
    用嘉鋒通信行名義及證件與證人甲○○，供證人甲○○參與
    本件工程投標，應較合乎常情。
  3.證人戊○○雖證稱其妻即謝藝雅曾幫被告丙○○處理帳務，
    惟在一般小型營利事業，業務分工並不明確，負責人掌理營
    業所全部事務，而自己保管營利事業大、小章及營利事業登
    記證、公會會員證、稅務資料之情形，所在多有（尤其依嘉
    鋒通信行營利事業登記證上所載之資本額僅20萬元，營業規
    模甚小），是不能以謝藝雅曾幫被告丙○○處理帳務，即認
    本件嘉鋒通信行標單及其他投標文件上嘉鋒通信行之真正印
    文，即為謝藝雅或證人戊○○或證人甲○○所盜蓋。亦不能
    即認為本件嘉鋒通信行投標文件內之嘉鋒通信行營利事業登
    記證、雲林縣電器商業同業公會會員證、財政部臺灣省南區
    國稅局營業人銷售額與稅額申報書等影本為謝藝雅或證人戊○○或證人甲○○所盜印及盜用。
  4.況被告丙○○於法務部調查局雲林縣調查站受詢問時陳稱：
    我與甲○○不熟，僅因裝設他公司的總機系統才認識。甲○○沒有找過我，但曾經透過謝藝雅的先生向我請託借用嘉鋒
    通信行證件投標，被我拒絕等語（偵卷第5 頁背面至第6 頁
    ），而被告丙○○為事業主，在他人向其借牌投標被其拒絕
    之情形下，應更會注意保管嘉鋒通信行之大、小章、營利事
    業登記證及其他證件，故嘉鋒通信行之大、小章及營利事業
    登記證、雲林縣電器商業同業公會會員證、財政部臺灣省南
    區國稅局營業人銷售額與稅額申報書等影本，應非他人所盜
    用及盜印。
  5.又依證人戴金福於調查站時陳稱：「我知道借牌給他人投標
    是違法的，認為公務機關辦理採購，多少都有借牌、圍標等
    情，但礙於人情壓力，且本案採購金額不高，應該沒有關係
    ，所以才將證件借給甲○○。」等語，可見民間廠商為投標
    公共工程，彼此借牌投標之情形，並非鮮見，如證人甲○○
    向被告丙○○借牌被拒，證人甲○○再向他人借牌應亦非難
    事，並無大費周章，藉由戊○○或謝藝雅，盜用嘉鋒通信行
    大、小章及營利事業登記證、雲林縣電器商業同業公會會員
    證、財政部臺灣省南區國稅局營業人銷售額與稅額申報書等
    影本之必要。
  6.證人甲○○雖自承有盜刻嘉鋒通信行大、小章，並將該等印
    章蓋用於本件嘉鋒通信行工程押標金退還清冊上及退還押標
    金申請單之「存款行庫欄」上，惟依證人丁○○即雲林縣元
    長鄉承辦人於本院審理時證稱：在93年時有一個「元長鄉潭
    西社區守望相助設備工程」採購案是我所承辦的，從審判長
    提示的投標資料看來，這個標案是93年10月22日開標的，至
    於嘉鋒通信行工程押標金退還清冊上的日期雖然也是記載是
    10月22日，但是並不一定就是開標當日退還押標金，有時會
    延後幾天。我已經忘記是何人去領回嘉鋒通信行的押標金，
    依當時的作業規定或是慣例，並不需要廠商本身或是負責人
    本人來領回押標金，只要是投標廠商投標時及領回押標金時
    所蓋的章相符，就會退還押標金，經提示本件嘉峰通信行退
    還押標金申請單左下角的2 個章，與該申請單「存款行庫欄
    」上的2 個章，看起來並不一樣，應該是以前的作業程序比
    對比較沒有那麼完備，有時會有作業疏失所致等語（本院審
    判筆錄第15頁至第18頁）。故證人甲○○應係為求儘快領回
    押標金，利用元長鄉公所退還押標金核對印文作業並不完善
    之機會，而未再向被告丙○○借用嘉鋒通信行大、小章，即
    自行偽刻嘉鋒通信行大、小章並蓋用之。
  7.況被告丙○○於本院審理中亦稱其知道一般公共工程要3 家
    廠商投標才能決標（本院審判筆錄第22頁），足認被告丙○○將嘉鋒通信行之大、小章及證件借予證人甲○○使用，其
    本意即為與證人甲○○基於共同犯意聯絡，並與證人戴金福
    基於間接之犯意聯絡，而共犯本件犯行。
  (七)此外，本件並有「元長潭西設備工程」採購卷宗1 宗（96保
    管字第950 號），嘉鋒通信行之標單、工程投標廠商印模單
    、元長鄉潭西社區守望相助設備估價書、投標廠商聲明書、
    切結書、退還押標金申請單、元長鄉公所工程採購廠商投標
    證件審查表等原本各1 份及工程押標金退還清冊、嘉鋒通信
    行營利事業登記證、雲林縣電器商業同業公會會員證、財政
    部臺灣省南區國稅局營業人銷售額與稅額申報書等影本各1
    份（均見元長鄉潭西社區守望相助設備原卷所附嘉鋒通信行
    乙標封帶內），及葳豐實業社、信碁自動控制企業社等2 家
    廠商之標單及其他投標文件各1 份（均見元長鄉潭西社區守
    望相助設備原卷所附之葳豐實業社、信碁企業社以標封內）
    等在卷可佐。
  (八)綜上，被告丙○○之辯解並不可採，本件事證已經明確，被
    告犯行堪以認定，應依法論科。
三、新舊法比較
    本件被告等行為後，刑法已於94年2 月2 日修正公布，並於
    95年7 月1 日施行。按行為後法律有變更者，適用行為時之
    法律，但行為後之法律有利於行為人者，適用最有利於行為
    人之法律，現行刑法第2 條第1 項定有明文。又以本次刑法
    修正之比較新舊法，應就罪刑有關之共犯、未遂犯、想像競
    合犯、牽連犯、連續犯、結合犯，以及累犯加重、自首減輕
    暨其他法定加減原因（如身分加減）與加減例等一切情形，
    綜其全部罪刑之結果而為比較（最高法院95年度第八次刑庭
    會議決議可資參照）。被告丙○○所犯違反政府採購法之罪
    ，因屬特別刑法，惟修正前後之刑法第11條均規定：本法總
    則於其他法律有刑罰之規定者，亦適用之。但其他法律有特
    別規定者，不在此限。被告違反政府採購法特別刑法部分，
    既仍有特別規定外之刑法總則適用，則上開刑法修正即有比
    較之必要。經查：
  (一)被告行為後，刑法第28條：「二人以上共同實施犯罪之行為
    者，皆為正犯」，已修正為「二人以上共同實行犯罪之行為
    者，皆為正犯」，新法僅作定義上之修正，使適用更為明確
    ，不生新舊法比較問題，無現行刑法第2 條第1 項之適用，
    應適用新法。
  (二)被告行為時刑法第41條第1 項前段規定：「犯最重本刑為五
    年以下有期徒刑以下之刑之罪，而受六個月以下有期徒刑或
    拘役之宣告，因身體、教育、職業、家庭之關係或其他正當
    事由，執行顯有困難者，得以一元以上三元以下折算一日，
    易科罰金。」又受刑人行為時之易科罰金折算標準，刪除前
    罰金罰緩提高標準條例第2 條前段規定，就其原定數額提高
    為100 倍折算1 日，則本件被告行為時之易科罰金折算標準
    ，應以銀元100 元以上300 元以下折算1 日，經折算為新臺
    幣後，應以新臺幣300 元以上900 元以下折算為1 日。惟95
    年7 月1 日修正公布施行之刑法第41條第1 項前段則規定：
    「犯最重本刑為五年以下有期徒刑以下之刑之罪，而受六個
    月以下有期徒刑或拘役之宣告者，得以新臺幣一千元、二千
    元或三千元折算一日，易科罰金。」，是修正後刑法易科罰
    金折算標準已由銀元100 元以上300 元以下即新臺幣300 元
    以上900 元以下折算1 日，提高為以新臺幣1,000 元、2,00
    0 元或3,000 元折算1 日，比較修正前後之易科罰金折算標
    準，以95年7 月1 日修正公布施行前之規定，較有利於受刑
    人，則應依刑法第2 條第1 項前段，適用修正前刑法第41條
    第1 項前段規定，定其折算標準。
  (三)有關刑法第74條關於緩刑之規定，依據最高法院95年度第八
    次刑事庭會議決議，無新舊法比較問題，應適用95年7 月1
    日修正生效之緩刑規定。
  (四)修正前刑法第33條第5 款規定：「罰金：1 元以上。」修正
    後該款規定「罰金：新台幣1000元以上」，是比較新舊法結
    果，以舊法較有利於行為人。
    綜上，本件除無新舊法比較必要之刑法規定外，應一體適用
    修正前刑法之規定，對被告最為有利。
四、論罪科刑
    核被告丙○○所為，係犯政府採購法第87條第5 項後段之容
    許他人借用本人名義、證件投標罪。其與甲○○、戴金福就
    上開犯行，有犯意聯絡及行為分擔，為共同正犯。爰審酌被
    告之行為足以影響政府採購程序之公正，且犯後否認犯行，
    未見悔意，惟其並無前科，素行良好，且本件採購案之採購
    金額不大，又未決標等一切情狀，量處被告如主文所示之刑
    ，並諭知易科罰金之折算標準。另被告為本件行為係在96年
    4 月24日以前所為，符合中華民國九十六年罪犯減刑條例之
    減刑規定，又無例外不得減刑之情形，爰依該條例第2 條第
    1 項第3 款、第7 條、第9 條規定，減其宣告刑為二分之一
    ，再定其易科罰金折算標準。末查，被告並無前科，有台灣
    高等法院被告前案紀錄表1 份在卷可參，經此偵、審教訓應
    已深知警惕，信無再犯之虞，對其所宣告之刑之暫不執行為
    適當，爰宣告緩刑貳年，以啟自新。
據上論斷，應依刑事訴訟法第299 條第1 項前段，政府採購法第
87條第5 項後段，刑法第11條前段、第2 條第1 項前段、第28條
、第74條第1 項第1 款，修正前刑法第41條第1 項前段，中華民
國九十六年罪犯減刑條例第2 條第1 項第3 款、第7 條、第9 條
修正前罰金罰鍰提高標準條例第2 條前段，判決如主文。
本案經檢察官乙○○到庭執行職務。
中    華    民    國    97    年    5     月    1     日
                  刑事第一庭    法  官  陳宏卿
                                法  官  王雅苑
                                法  官  楊昱辰
以上正本證明與原本無異。
如不服本判決，應於判決收受後10日內，向本院提出上訴狀（須
附繕本）。
                                書記官  黃秋萍
中    華    民    國    97    年    5     月    1     日
附錄法條：政府採購法第87條第5項
意圖影響採購結果或獲取不當利益，而借用他人名義或證件投
標者，處3 年以下有期徒刑，得併科新臺幣1 百萬元以下罰金。
容許他人借用本人名義或證件參加投標者，亦同。


司法院資訊處製作；財團法人民間司法改革基金會備份。
